臺灣高等法院刑事裁定　　　　　　　　　100年度聲字第357號
聲　請　人
即　被　告　曾信堯
上列被告因違反毒品危害防制條例等案件（100年度上訴字第
198號），聲請具保停止羈押，本院裁定如下：
    主  文
聲請駁回。
    理  由
一、聲請意旨略以：原判決該編號一、二所稱犯行，與所憑附表
    二所示通訊監察譯文，實難以勾稽，依監察譯文內容所示，
    完全未見原審判決所述犯行之時間、地點、交易內容、單位
    、價金等（原審判決第2頁至第3頁），原審判決僅憑另案被
    告賴昶偉之片面證詞認定犯行，然賴昶偉亦涉違反毒品危害
    防治條例，其所證動機為何，顯有疑義，原審僅憑其證詞論
    罪，洵有違誤，益可證本案並無其他具體證據可證被告有勾
    串證人之虞，實無羈押原因與必要，敬請鈞院明察；被告於
    鈞院行準備程序時，已敘明其所為之犯行乃轉讓，與偵查、
    一審所供一致，並非原審判決所稱販賣，以協助鈞院釐清犯
    罪事實，是被告犯後態度尚屬良好，已無刑事訴訟法第101
    條笫1項勾串證人之虞，並無續行羈押之原因與必要，已然
    明確；被告如已無該項其他兩款之羈押事由，依釋字第665
    號解釋，第3款之重罪條款已不足作為羈押之惟一事由；綜
    上，被告自偵查後羈押迄今，本案業經原審調查證據，並為
    審理判決，且被告於鈞院行準備程序時復已敘明具體事實，
    亦無其他事證可證被告有勾串共犯或證人之虞，是本案實已
    無羈押被告之原因與必要。年關將近，被告僅72年次，並無
    前科，素行尚可，被告之父亦患有高血壓宿疾，敬請鈞院於
    適用法律時同時兼顧情理，使被告得以與家人團聚，共享年
    節天倫。為此爰依刑事訴訟法第110條第1項聲請准予具保，
    以停止羈押等語。
二、按被告或辯護人得隨時具保向法院聲請停止羈押，刑事訴訟
    法第110條第1項雖有明文。然法院准許具保停止羈押之聲請
    ，應以被告雖有刑事訴訟法第101條第1項各款或第101條之1
    第1項所示之羈押原因，但已無羈押之必要或有同法第114條
    各款所示之情形，始得為之。倘被告猶具刑事訴訟法第101
    條第1項各款或第101條之1第1項所示之羈押原因，且有羈押
    之必要，此外復查無同法第114條各款所示不得駁回具保聲
    請停止羈押之情形者，法院即不應准許具保停止羈押。
三、經查：
  (一)本件被告曾信堯因毒品危害防制條例案件，經被告提起上
      訴，於民國100年1月13日經本院訊問後，認被告曾信堯涉
      犯毒品危害防制條例第4條第3項等罪，因被告曾信堯所犯
      為最輕本刑為有期徒刑5年以上之重罪，犯罪嫌疑重大，
      有事實足認有逃亡之虞，而有羈押之必要，非予羈押顯難
      進行審判，而依刑事訴訟法第101條第1項第1款、第3款之
      規定，裁定羈押並執行在案，有相關訊問筆錄、押票等在
      卷可稽。
  (二)聲請人固以上開情詞聲請具保停止羈押，惟本件被告所犯
      係屬重罪，業經原審法院於99年12月29日以99年度訴字第
      1312號判處應執行有期徒刑14年之重刑，足徵其犯嫌重大
      ；而重罪相較於輕罪而言，被告可能期待的刑罰制裁較為
      嚴厲，逃亡之誘因也隨之增加，況且本案尚未確定，猶須
      確保其於案件確定後之執行，上述羈押原因尚未消滅，參
      酌本案販賣毒品之情節、數量，犯罪之性質對社會治安具
      高度破壞性，衡諸比例原則，自仍有繼續羈押之必要。
  (三)被告雖辯稱：被告僅72年次，並無前科，素行尚可，被告
      之父亦患有高血壓宿疾，敬請鈞院於適用法律時同時兼顧
      情理，使被告得以與家人團聚，共享年節天倫云云，惟被
      告所稱之情事，非屬刑事訴訟法第114條各款所示不得駁
      回具保聲請停止羈押之情形，是其上開所辯，要無足採。
      再者，參酌被告涉犯運輸第3級毒品等罪，犯罪情節重大
      ，益嚴重危害社會、國家法益，權衡國家刑事司法權之有
      效行使、社會秩序及公共利益、被告人身自由之私益及防
      禦權受限制之程度，認對被告維持羈押處分尚屬適當、必
      要，亦合乎比例原則。
  (四)末以，羈押被告之裁量，非重在被告有罪、無罪之調查，
      而應以被告所犯罪嫌是否重大、有無羈押原因及必要性，
      為判斷之依據。另決定羈押之犯罪嫌疑是否重大、有無羈
      押原因及必要性，自與有罪判決須達毫無懷疑之有罪確信
      之心證有所不同，法院僅須依本案卷證先就形式上審查，
      以為憑斷。本件被告既遭前審判處應執行有期徒刑14年，
      刑期甚重，顯見其犯罪嫌疑實屬重大，並有足夠誘因促使
      被告逃亡以躲避刑罰之制裁，均如前述，本院審酌全案卷
      證及聲請人上揭聲請理由各情，認本件被告仍具有刑事訴
      訟法第101條第1項第1款、第3款情形，且有繼續羈押之必
      要，前開羈押原因尚未消滅，並斟酌命該被告具保、責付
      或限制住居等侵害較小之手段，亦均不足以確保審判或執
      行程序之順利進行等情，是聲請人所提事由，並不符合法
      定具保停止羈押之要件。
  (五)綜上所述，被告既有羈押之事由，亦有羈押之必要，復無
      刑事訴訟法第114條第1項所定各款不得駁回其聲請具保停
      止羈押聲請之事由，故其所請具保停止羈押，自難允許，
      應予駁回。
據上論斷，應依刑事訴訟法第220條，裁定如主文。
中    華    民    國   100    年    2     月  11     日
                  刑事第三庭審判長法  官  陳博志
                                  法  官  許文章
                                  法  官  陳德民
以上正本證明與原本無異。
如不服本裁定，應於收受送達後五日內向本院提出抗告狀。
                                  書記官  呂懿庭
中    華    民    國   100    年    2     月    11    日